Inventaris van het archief van het CDA Zuid-Holland, 1976-1986
Nationaal Archief, Den Haag
Christen Democratisch Appèl (CDA): Afdeling Zuid-Holland
CDA / ZH
1976-1986
35507
3.60 meter; 54 inventarisnummers.
Normale geschreven, getypte en gedrukte documenten, geen bijzondere handschriften.
Nationaal Archief, Den Haag
Christen Democratisch Appèl (CDA) / Afdeling Zuid-Holland
Het archief van het CDA in Zuid-Holland (1976-1986) bevat onder meer interne reglementen, (concept) verkiezingsprogramma's, kandidatenlijsten, ledenregisters, notulen van algemene bestuursvergaderingen en ledenvergaderingen, en stukken in verband met campagnes voor gemeente en Provinciale Staten.
Archiefvorming
Geschiedenis van het archiefbeheer
De verwerving van het archief
Het archief is voor langere tijd in beheer, niet in eigendom verkregen.
3.22
Aanwijzingen voor de gebruiker
Openbaarheidsbeperkingen
Volledig beperkt openbaar (B). Tot 1 januari 2016 is voor raadpleging van het archief de toestemming van het partijsecretariaat van het CDA vereist.
Materiële beperkingen
Aanvraaginstructie
Openbare archiefstukken kunnen online worden aangevraagd en gereserveerd. U kunt dit ook via de terminals in de studiezaal van het Nationaal Archief doen. Om te kunnen reserveren dient u de volgende stappen te volgen:
U maakt een profiel aan op www.gahetna.nl, en logt vervolgens in
Via de archiefinventaris (alleen de beschrijvingen met rode nummers) selecteert u het gewenste archiefstuk door op de knop 'Reserveren' te klikken
In het volgende scherm geeft u aan op welke dag u het archiefstuk wilt inzien
Indien u zich bevindt in de studiezaal en een tafelnummer heeft ontvangen kunt u dit nummer vermelden. Als u geen tafelnummer heeft kunt u tafelnummer 777 laten staan
Vervolgens bevestigt u uw reservering door deze te versturen.
Verwant materiaal
Beschikbaarheid van kopieën
Beschrijving van de series en archiefbestanddelen
- De Organisatie, 1980-1981; 1; 1 pak
- Het Ontstaan, 1978-1980; 2; 1 pak
- Van Federatie naar Fusie, dec. 1980; maart 1981; en aug. 1981; 3; 1 pak
- Algemene Ledenvergadering, 1976-1977; 4; 1 pak
- Statenfractie CDA, 1977-1978; 5; 1 pak
- Concept CDA-verkiezingsprogram, 1978-1982; 6; 7 ex
- Informatie rond de provinciale verkiezingen, in Zuid-Holland., 29 maart 1978; 7; 1 omslag
- Fractie regelement met toelichting., 8; 1 omslag
- Concept verkiezingsprogramma van de Partij van Arbeid van de Provincie Zuid-Holland, 1978-1982; 9; 1 omslag
- Kandidaatstelling, 1977-1978; 10; 1 omslag
- Kandidatenlijst Provinciaal Staten verkiezingen, 1978; 11; 1 pak
- Kandidaatstelling, 1982-1986; 12; 1 pak
- Ontwerp-verkiezingsprogram en het vaststellen van het program, 1982-1986; 13; 1 pak
- Concept verkiezingsprogramma, 1982; 14; 7 ex
- Model Gemeente- en Provincieprogram, 1982-1986; 15; 5 ex
- Ingekomen en uitgaande brieven van de CDA Besturen betreffende de kandidaatstelling Prov. Verkiezingen 1982, 8 aug. 1981; 16; 1 pak
- Opstelling Advieslijst en Kandidering op Groslijst., okt. 1981; 17; 1 pak
- Stemming over Advieslijst, 1981-1986; 18; 1 pak
- Stembiljetten afd. van het CDA Zuid-holland voor de Staten verkiezingen, 1982; 19; 1 pak
- Staartlijsten; lijstrekkers; Campagne; College vorming en Kandidaatstelling, 1981; 20; 1 pak
- Fractie begeleiding, algemeen, jan. 1978-nov. 1982; 21; 1 pak
- Wetsontwerp betreffende de opheffing van de Provincie Zuid-Holland en het openbaar lichaam Rijnmond en tot instelling van een nieuwe Provincie Zuid-Holland en de Provincie Rijnmond, tevens strekkende tot overgang van een aantal gemeente naar een andere Provincie alsmede tot wijziging van de Provinciewet en Algemene Burgelijke Pensioenwet, juli 1980; 22; 1 pak
- Adressen van CDA Raadsleden, 1978; 23; 1 band
- Ledenregister CDA, 1977 en 1982; 24; 1 pak
- Oprichtingsvergadering van het CDA Vrouwen beraad Zuid-Holland etc. etc., 1979; 25; 1 pak
- Ingekomen brieven en uitgaande stukken betreffende het Bestuurssamenstelling van diverse CDA afd. in Zuid-Holland, 1981-1982; 26; 1 pak
- Stukken betreffende de Kandidaatssamenstelling Eerste Kamer, 1983; 27; 1 pak
- Stukken betreffende het organiseren studiedag inzake Organisatie van de Rijksdienst, etc. etc., 1983; 28; 1 pak
- Naamlijst van de leden van Provinciale Staten van Zuid-Holland etc., sept. 1982; 29; 1 pak
- CDA bijeenkomst in Zuid-Holland ect. etc., 17 nov. 1977; 30; 1 pak
- Uitslag van de stemmen in Midden Holland en Zuid-Holland, 1982; 31; 1 pak
- Agenda Algemene Bestuursvergadering met bijlagen, 17 febr. 1977-18 apr. 1983; 32; 1 pak
- Stukken betreffende de Fractie begeleiding en Bestuurssamenstelling Provinciaal Afdeling CDA Zuid-Holland, 1982; 33; 1 pak
- Ledenlijst van de Alg. Ledenvergadering, 5 okt. 1981; 34; 1 pak
- Antwoordformulier betreffende Kandidaatsstelling bestuur prov. afd. Zuid-Holland, aug.-sept. 1962; 35; 1 pak
- Bestuur verkiezing, (bijl.IIIb), 24 nov. 1982; 36; 1 pak
- Correspondentie, betreffende de afvaardiging plaatselijke afdelingen naar de leden vergadering van de prov. afdeling etc. etc., 1977-1982; 37; 1 pak
- Uitnodiging en agenda Alg. ledenvergadering van het CDA Zuid-Holland d.d., 24 nov. 1982; 38; 1 pak
- Stukken betreffende het tot stand brengen van CDA-Statenkringenverbanden, 1977-1983; 39; 1 pak
- Campagne berichten; Partij Actie; Administratie overname etc. etc., 40; 1 pak
- Financien, 1981-1983; 41; 1 pak
- Stukken betreffende het overleg van de CDA Besturen van de Kamerkringen in Zuid-Holland, mei 1980-sept. 1982; 42; 1 pak
- Vergaderingen van het Dagelijks Bestuur, 1980-1986; 43; 1 pak
- Vergaderingen Fractie Begeleiding, 1983-1984; 44; 1 pak
- Vergaderingen van Alg. Ledenvergadering, Alg. Bestuur en het Dagelijks Bestuur, 1984; 45; 1 pak
- Correspondentie, 1984; 46; 1 pak
- Originelen stukken, 1984; 47; 1 pak
- Notulen en verslagen van Alg. Bestuursvergaderingen, april-augustus 1983; 48; 1 pak
- Beleidszaken, Evalutie-notitie, jaarverslagen etc. etc., 1980-1983; 49; 1 pak
- Fractie begeleiding algemeen, 1978-1982; 50; 1 pak
- Notitie inzake Gemeentelijke Herineringen, maart/april 1983; 51; 1 pak
- Saldi CDA rekeningen per, 16 maart 1983; 52; 1 omslag
- Overzicht in behandeling zijnde zaken: Commissie, 1 april 1980 etc.; 53; 1 omslag
- Stukken betreffende verkiezings Campagne, 1982; 54; 1 pak